臺灣臺東地方法院刑事判決　　　　　　　 100年度訴字第46號
公　訴　人　臺灣臺東地方法院檢察署檢察官
被　　　告　黎安華
上列被告因施用毒品案件，經檢察官提起公訴（100年度毒偵字
第30號）及移送併辦（100年度毒偵字第94號），被告於準備程
序中，就被訴事實為有罪之陳述，本院告知其簡式審判程序之旨
，並聽取當事人之意見後，裁定由受命法官獨任依簡式審判程序
審理，茲判決如下：
    主  文
黎安華施用第一級毒品，累犯，處有期徒刑捌月。扣案如附表一
所示之物，均沒收銷燬之；扣案如附表二所示之物，均沒收之。
    犯罪事實
一、黎安華因求職不順、心情不佳，竟於民國99年12月4日上午
    11時許，在花蓮縣富里鄉○○街142之2號住處，基於施用第
    一級毒品之故意，先以水稀釋海洛因後，再以針筒注射之方
    式施用第一級毒品海洛因1次。其後於同年月5日上午7時40
    分許，因騎機車違規於臺東線鹿野鄉○○路○段76號前遭警
    攔檢，並自其手提包內扣得如附表一、二所示之物，復經採
    尿送驗後，始悉上情。
二、案經臺東縣警察局關山分局報請臺灣臺東地方法院檢察署檢
    察官偵查起訴。
    理  由
一、被告黎安華於93年間因施用第一級毒品海洛因，經臺灣花蓮
    地方法院93年度毒聲字第22號裁定令入勒戒處所觀察、勒戒
    後，因無繼續施用毒品傾向而於93年6月30日執行完畢釋放
    。惟其於97年間復因施用第一毒品海洛因，經本院97年度訴
    字第180號判決處有期徒刑7月確定（見本院卷附臺灣高等法
    院被告前案紀錄表），則其於觀察、勒戒執行完畢釋放後，
    5年以內既曾再犯施用第一級毒品罪，故其被訴本件施用第
    一級毒品罪嫌，依毒品危害防制條例第20條第3項之規定，
    自不得再為觀察、勒戒之裁定，合先敘明。
二、上揭犯罪事實，業據被告於偵查及本院審理中坦白承認，復
    有臺東縣警察局關山分局扣押物品目錄表、採證尿液同意書
    、查獲地點示意圖、刑案現場照片、臺東縣警察局關山分局
    毒品犯罪嫌疑人尿液採驗作業管制紀錄、慈濟大學濫用藥物
    檢驗中心檢驗總表、及法務部調查局濫用藥物實驗室鑑定書
    等證據附卷可稽（見警卷1第11-22頁；警卷2第6-7頁；偵卷
    3第32頁），足認被告之自白與事實相符，本件事證明確，
    被告犯行應堪認定。
三、核被告所為，應成立毒品危害防制條例第10條第1項施用第
    一級毒品罪。其持有海洛因之行為，為施用海洛因之階段行
    為，爰不另論罪。又其於97年間曾因竊盜案件及施用第一級
    毒品案件，分別經本院97年度易字第116及訴字第180號判決
    處有期徒刑4月、7月、5月及7月，應執行有期徒刑1年8月確
    定，並於99年5月11日縮短刑期假釋出監，於同年7月17日因
    假釋期滿未經撤銷而執行完畢（見本院卷附臺灣高等法院被
    告前案紀錄表），則其於有期徒刑執行完畢後，5年以內故
    意再犯本件有期徒刑以上之罪，為累犯，應依刑法第47條第
    1項之規定加重其刑。
四、爰審酌人在生活中難免遭遇不如意之事，雖然可能對於心情
    造成相當之影響，然而抒發心情、排解煩憂之正當管道並非
    難尋（如與朋友分享、向家人尋求協助、運動或外出旅行、
    踏青等），而坦然面對挑戰、尋求解決問題的方法才是人能
    夠走出生活困境的正向態度。然而，被告竟選擇施用毒品此
    種非法且戕害身心之方式排解其內心之不快，企圖藉由毒品
    產生之幻覺及快感以逃避現實，其犯罪動機及心態皆屬可議
    ；惟念其於偵查及本院審理中尚能自白犯行，坦然接受司法
    制裁等一切情狀，量處如主文所示之刑。
五、又毒品及其包裝袋無論依何種方式分離，袋內均會有極微量
    毒品殘留，而應整體視為原所包裝之毒品（參臺灣高等法院
    暨所屬法院96年法律座談會刑事類提案第18號研討結果），
    故就如附表一編號2所示之殘渣夾鏈袋，應與編號1所示之海
    洛因（含袋，同為被告施用海洛因後所剩餘），依毒品危害
    防制條例第18條第1項之規定沒收銷燬之。至扣案如附表二
    所示之物，雖非專供施用第一、二級毒品之器具，惟因係本
    件供被告施用海洛因所用之物（編號2所示之物），及預備
    供被告施用海洛因所用之物（編號1、3所示之物），爰併依
    刑法第38條第1項第2款之規定予以沒收。
據上論斷，應依刑事訴訟法第273條之1第1項、第299條第1項前
段，毒品危害防制條例第10條第1項、第18條第1項前段，刑法第
11條前段、第47條第1項、第38條第1項第2款，判決如主文。
本案經檢察官吳怡明到庭執行職務。
中    華    民    國   100    年    3     月    24    日
                  刑事第二庭  法  官        簡大倫
以上正本證明與原本無異。
如不服本判決應於收受判決後10日內向本院提出上訴書狀，並應
應敘述具體理由。其未敘述上訴理由者，應於上訴期間屆滿後20
日內向本院補提理由書(均須按他造當事人之人數附繕本)「切勿
逕送上級法院」。
                              書記官         洪幸如
中    華    民    國   100    年    3     月    24    日
所犯法條：
毒品危害防制條例第10條第1項
施用第一級毒品者，處 6 月以上 5 年以下有期徒刑。
附表一：
┌─┬───────┬──────┬──────────┐
│編│應沒收銷燬之物│數量        │備註                │
│號│              │            │                    │
├─┼───────┼──────┼──────────┤
│1 │海洛因（含袋）│5包（驗餘淨 │見偵卷3第32頁法務部 │
│  │              │重0.44公克；│調查局濫用藥物實驗室│
│  │              │袋重1.43公克│鑑定書及本院卷第28頁│
│  │              │）          │扣押物品清單        │
├─┼───────┼──────┼──────────┤
│2 │殘渣夾鏈袋    │1個         │見本院卷第27頁扣押物│
│  │              │            │品清單              │
└─┴───────┴──────┴──────────┘
附表二：
┌─┬───────┬──────┬──────────┐
│編│應沒收之物    │數量        │備註                │
│號│              │            │                    │
├─┼───────┼──────┼──────────┤
│1 │生理食鹽水    │2支         │見本院卷第27頁扣押物│
│  │              │            │品清單              │
├─┼───────┼──────┼──────────┤
│2 │針筒（已拆封）│2支         │見本院卷第27頁扣押物│
│  │              │            │品清單              │
├─┼───────┼──────┼──────────┤
│3 │針筒（未拆封）│2支         │見本院卷第27頁扣押物│
│  │              │            │品清單              │
└─┴───────┴──────┴──────────┘